臺灣高等法院交通事件裁定　　　　　　　　　　　九十二年度交抗字第一二０八號
　　抗　告　人
　　即受處分人　乙○○○
　　抗　告　人　甲○○
右抗告人因違反道路交通管理處罰條例案件，不服臺灣臺北地方法院，中華民國九十
二年十一月二十六日所為裁定（九十二年度交聲字第八八七號），提起抗告，本院裁
定如左：
    主  文
原裁定撤銷，發回臺灣臺北地方法院。
    理  由
一、按汽車駕駛人，行經有燈光號誌管制之交岔路口闖紅燈者，處新臺幣（下同）一
    千八百元以上五千四百元以下罰鍰。道路交通管理處罰條例第五十三條定有明文
    。且汽車駕駛人駕駛汽車違反道路交通管理處罰條例第五十三條規定者，除應依
    該條所規定之罰鍰處罰外，並予記違規點數三點，同條例第六十三條第一項第三
    款亦有規定。又道路交通管理處罰條例關於車輛所有人之處罰，如應歸責於車輛
    駕駛人者，處罰車輛駕駛人，如為逕行舉發違反道路交通管理事件，經汽車所有
    人依通知單之應到案日期前到案，並告知違規駕駛人姓名、
    址者，處罰機關應即另行通知違規駕駛人到案依法處理；逾應到案日期，處罰機
    關應依道路交通管理處罰條例第八十五條第三項規定處罰該汽車所有人，道路交
    通管理處罰條例第八十五條第二項、違反道路交通管理事件統一裁罰基準及處理
    細則第二十四條定有明文。
二、本件抗告人即受處分人（下稱受處分人）乙○○○所有之車號ＣＩ─九七二一號
    自用小客車，於民國九十年十二月十三日上午十時五十六分，在臺北縣新店市○
    ○路與寶中路口，明知其面對遵行方向之號誌係禁止車輛通行，不得超越停止線
    或進入路口之紅燈管制號誌，惟不遵守該行車管制號誌之指示，逕自駕車闖紅燈
    超越停止線行駛，適經設於該交岔路口科學儀器拍照採證，臺北縣警察局交通隊
    即以受處分人有違反道路交通管理處罰條例第六十條第二項第三款規定之行為掣
    單舉發，經將舉發單送達於受處分人後，受處分人乙○○○及異議人甲○○於舉
    發通知單上所載應到案日期（九十一年一月七）前即九十年十二月十七日共同向
    原處分機關提出申訴，雖告知實際駕駛人為甲○○，惟未告知甲○○之
    一編號、住址，經原處分機關請舉發單位調查結果，仍認上開車輛有前開違規行
    為，原處分機關乃依道路交通管理處罰條例第六十條第二項第三款規定及違反道
    路交通管理事件統一裁罰基準表之規定，裁處汽車所有人乙○○○一千八百元罰
    鍰。
三、受處分人乙○○○及異議人甲○○聲明異議意旨略以：受處分人乙○○○及異議
    人甲○○已於應到案日期前共同申訴並告知實際駕駛人為甲○○，原處分裁處受
    處分人乙○○○罰鍰即於法未合。又異議人甲○○於前開時、地駕駛上開車輛自
    新店市○○路東向西行，近寶中路口時，燈號為綠燈，當車頭前輪壓上停止線之
    一剎那，突然變成黃燈，已無法倒退在停止線後之可能，只好繼續向前行駛，不
    敢停在真空區域之黃線上，惟在路口減速慢行，並無不遵守標線指示情事云云。
四、原裁定略以：受處分人乙○○○所有之上開車號自用小客車，於前開時、地，違
    規闖越紅燈事實，有採證相片二張在卷可稽；並經臺北縣政府警察局函覆該自用
    小客車於九十年十一月十三日十時五十六分，行經臺北縣新店市○○路與寶中路
    口遇紅燈亮起十七秒八才超越停止線（駛壓感應線圈）被拍攝第一張照片，仍未
    煞停以車速二十九公里繼續前進，為紅燈亮起後十八秒六再被儀器拍攝第二張照
    片，而號誌之運轉在綠燈變黃燈有三秒再變紅燈，有足夠時間讓駕駛人採取煞停
    措施等語，有九十一年一月十日臺北縣政府警察局北警交字第０九一００三０一
    六四號函在卷可稽。而汽車駕駛人闖越紅燈，當場不能或不宜攔截製單舉發者，
    得對汽車所有人逕行舉發處罰，道路交通管理處罰條例第七條之二第一項第一款
    定有明文，是本案執勤員警，依法逕行舉發，自屬有據。至受處分人乙○○○辯
    稱已告知實際駕駛人一節，然本院觀之受處分人乙○○○及異議人甲○○於九十
    年十二月十七日之申訴書，於說明一僅記載「依通知單內注意事項四，於到案日
    期前告知汽車駕駛人為甲○○，先予申明」等詞，並未告知甲○○之
    編號及地址等資料，與道路交通管理事件統一裁罰基準及處理細則第二十四條規
    定尚有未合，原處分機關無法另行通知違規駕駛人到案依法處理，依法處罰汽車
    所有人並無不合，受處分人乙○○○上開辯稱均無可採。又本件受處分人為乙○
    ○○，並非異議人甲○○，異議人甲○○聲明異議亦於法不合。綜上所述，受處
    分人乙○○○所有之上開車輛確有在前揭時、地違規闖越紅燈之事實，受處分人
    乙○○○亦未於應到案日前告知實際駕駛人之姓名、
    原處分機關以受處分人乙○○○有違反道路交通管理處罰條例第六十條第二項第
    三款之違規行為而裁處受處分人乙○○○罰鍰一千八百元，因受處分人所有之前
    開車輛係違規闖越紅燈，應係違反同條例第五十三條規定，故原處分機關之處分
    難認為允洽，本件受處分人乙○○○之異議雖無理由，惟原處分既有不當，自應
    由本院將原處分撤銷，並仍認受處分人乙○○○所有前開汽車確有在前揭時地闖
    紅燈行駛之違規行為，且受處分人乙○○○於通知單上之應到案日期前到案，依
    前揭道路交通管理處罰條例第五十三條及處理細則第四十四條第一項暨基準表之
    規定，對受處分人乙○○○裁處罰鍰二千七百元，併依同條例第六十三條第一項
    第三款規定予記受處分人乙○○○違規點數三點，以資適法。至於異議人甲○○
    聲明異議部分，如前所述，於法顯屬無據，自應將其異議駁回。
五、原審法院以抗告人等之異議無理由，而駁回其異議，固非無見，惟查本件抗告人
    自始至終均已陳報違規駕駛人為甲○○，且其與乙○○○為夫妻關係，地址相同
    ，裁罰機關亦非不知甲○○之地址，此觀台北縣政府警察局九十一年一月十日北
    警交字第○九一○○三○一六四號函覆甲○○之書函可知，則本件之確實違規人
    既已明知是甲○○，又知其地址，已足以開單告發，至於是否已知其
    並非開單告發之必要條件，此觀一般之舉發通知單及對乙○○○之舉發違反道路
    交通管理事件通知單上亦未載明其
    之
    ，洵非適當，抗告人執此抗辯，而指摘原裁定不當，為有理由，自應由本院將原
    裁定撤銷，並發回原審法院另為適法之處理。
據上論斷，應依道路交通案件處理辦法第二十六條，刑事訴訟法第四百十三條前段，
裁定如主文。
中　　　華　　　民　　　國　　九十三　　年　　　一　　　月　　 十二 　　日
                              臺灣高等法院交通法庭
                                    審判長法　官  劉  景  星
                                          法　官  謝  靜  恒
                                          法　官  陳  志  洋
右正本證明與原本無異。
不得再抗告。
                                          書記官  蔡  佩  珊
中　　　華　　　民　　　國　　九十三　　年　　　一　　　月　　 十三 　　日
